臺灣彰化地方法院刑事判決
110年度訴字第594號
聲  請  人  臺灣彰化地方檢察署檢察官
被      告  劉宥鈞



選任辯護人  黃茂松律師
上列被告因偽造文書等案件，經檢察官提起公訴（109年度偵字
第9440號），本院改依簡式程序審理後，檢察官聲請改依協商程
序而為判決，判決如下：
    主  文
劉宥鈞犯行使偽造特種文書罪，處有期徒刑捌月。又犯業務侵占
罪，處有期徒刑壹年陸月。又犯詐欺取財罪，共拾壹罪，各處有
期徒刑柒月。又犯行使偽造私文書罪，處有期徒刑捌月。應執行
有期徒刑貳年，緩刑伍年，並應依附件即民國一一一年二月九日
和解書所示內容履行支付損害賠償。
    犯罪事實及理由
一、本案犯罪事實及證據，除起訴書犯罪事實欄二㈢中所有關於
    「附表編號1、6」之記載，均應更正為「附表編號1、6、10
    」；證據部分增列：「被告劉宥鈞於本院審理中之自白，本
    院110年度存字第844號提存書、民國111年2月9日和解書各1
    件」之外，其餘均引用起訴書之記載（如附件）。
二、起訴書犯罪事實欄二㈢關於被告劉宥鈞偽造清償證明書並持
    以行使之犯行，雖漏載對於格懿興業有限公司（即起訴書附
    表編號10所示）偽造並行使清償證明書之犯行。但起訴書於
    附表編號10之清償證明書欄中已明確記載偽造、傳真清償證
    明書之時間及手段，足見被告對於格懿興業有限公司偽造並
    行使清償證明書之犯行，亦在起訴範圍內，並經公訴人當庭
    補充，為被告、辯護人所不爭執（見本院卷第312至313頁）
    ，而給予主張、防禦之機會，本院自應就此部分併予審理。
三、本案業經檢察官與被告、辯護人於審判外達成協商之合意，
    且被告均認罪，合意內容為：「被告所為，就犯罪事實一所
    為，係犯刑法第216條、第212條之行使偽造特種文書罪嫌；
    其就犯罪事實二㈠所為，係犯刑法第336條第1項業務侵占罪
    嫌；就犯罪事實二㈡所為，則係犯刑法第216條、第210條行
    使變造私文書與第339條第1項詐欺取財罪嫌；其就犯罪事實
    二㈢所為，則係犯刑法第216條、第210條行使偽造私文書罪
    嫌。被告均認罪，就犯罪事實一所示之行使偽造特種文書罪
    ，願受有期徒刑8月；其就犯罪事實二㈠所示之業務侵占罪，
    願受有期徒刑1年6月；就犯罪事實二㈡所示之同時行使變造
    私文書與詐欺取財罪，共11次，各處有期徒刑7月；其就犯
    罪事實二㈢所示之行使偽造私文書罪，願受有期徒刑8月，應
    執行有期徒刑2年，緩刑5年，被告均應依111年2月9日和解
    書所示之賠償條件履行。」經查，上開協商合意並無刑事訴
    訟法第455條之4第1項所列情形之一。從而，檢察官聲請改
    依協商程序而為判決，本院爰不經言詞辯論，於協商合意範
    圍內為協商判決。
四、依刑事訴訟法第455條之2第1項、第455條之4第2項、第455
    條之8、第454條第2項，判決如主文。
五、本件協商判決除有刑事訴訟法第455條之4第1項第1款於本院
    訊問程序終結前，被告撤銷協商合意或檢察官撤回協商聲請
    者；第2款被告協商之意思非出於自由意志者；第4款被告所
    犯之罪非第455條之2第1項所定得以聲請協商判決者；第6款
    被告有其他較重之裁判上一罪之犯罪事實者；第7款法院認
    應諭知免刑或免訴、不受理者情形之一，及違反同條第2項
    「法院應於協商合意範圍內為判決；法院為協商判決所科之
    刑，以宣告緩刑或2年以下有期徒刑、拘役或罰金為限」之
    規定者外，不得上訴。
六、如不服本判決，且有前述得提起上訴之情形，應於判決送達
    後20日內，以書狀敘述理由，向本院提出上訴（告訴人或被
    害人對於判決如有不服請求檢察官上訴者，其上訴期間之計
    算係以檢察官收受判決正本之日期為準。）（須附繕本）。
本案經檢察官朱健福提起公訴，檢察官陳靚蓉到庭執行職務。
中　　華　　民　　國　　111 　年　　3 　　月　　23　　日
                  刑事第六庭    法      官  張琇涵
以上正本證明與原本無異。
中　　華　　民　　國　　111 　年　　3 　　月　　23　　日
                                書  記  官  潘佳欣
附錄論罪科刑法條全文：
中華民國刑法第210條
偽造、變造私文書，足以生損害於公眾或他人者，處5年以下有
期徒刑。

中華民國刑法第212條
偽造、變造護照、旅券、免許證、特許證及關於品行、能力、服
務或其他相類之證書、介紹書，足以生損害於公眾或他人者，處
1年以下有期徒刑、拘役或9千元以下罰金。

中華民國刑法第216條
行使第210條至第215條之文書者，依偽造、變造文書或登載不實
事項或使登載不實事項之規定處斷。

中華民國刑法第336條
對於公務上或因公益所持有之物，犯前條第1項之罪者，處1年以
上7年以下有期徒刑，得併科15萬元以下罰金。
對於業務上所持有之物，犯前條第1項之罪者，處6月以上5年以
下有期徒刑，得併科9萬元以下罰金。
前二項之未遂犯罰之。

中華民國刑法第339條
意圖為自己或第三人不法之所有，以詐術使人將本人或第三人之
物交付者，處5年以下有期徒刑、拘役或科或併科50萬元以下罰
金。
以前項方法得財產上不法之利益或使第三人得之者，亦同。
前二項之未遂犯罰之。